臺灣臺南地方法院刑事判決
109年度交簡上字第62號
上  訴  人  
即  被  告  楊勝淮


上列上訴人即被告因公共危險案件，不服本院中華民國109年3月
24日109年度交簡字第700號第一審簡易判決（聲請簡易判決處刑
案號：109年度速偵字第348號），提起上訴，本院管轄之第二審
合議庭判決如下：
    主  文
上訴駁回。
    事  實
一、楊勝淮明知飲用酒類後不能安全駕駛動力交通工具，於民國
    109年2月25日0時許起，在其位於臺南市○○區○○街000號住處
    內飲用啤酒若干後，仍於同日12時許，騎乘車牌號碼000-00
    0號重型機車上路，並於同日12時40分許行經臺南市○○區○○
    路○段000巷0號前時，因交通違規而為警攔查，經警發現其
    身上酒味甚濃，即對其施以酒精濃度測試，測得其吐氣所含
    酒精濃度為每公升0.31毫克，始悉上情。　　
二、案經臺南市政府警察局第三分局移送臺灣臺南地方檢察署檢
    察官偵查後聲請簡易判決處刑。
    理  由
壹、程序方面：
一、本判決所引用被告楊勝淮以外之人於審判外之陳述，檢察官
    、被告於準備程序均不爭執其證據能力，且於言詞辯論終結
    前均未聲明異議，本院審酌該等證據資料作成之情況，核無
    違法取證或其他瑕疵，且與待證事實具有關聯性，認為以之
    作為證據為適當，依刑事訴訟法第159條之5規定，有證據能
    力。
二、本判決以下所引用卷內各項非供述證據性質之證據資料，均
    無違反法定程序取得之情形，依刑事訴訟法第158條之4規定
    之反面解釋，均應有證據能力。
貳、實體方面：
一、訊據被告固坦承上開事實經過，惟於本院審理時辯稱：我對
    於酒駕沒有意見，但我無法接受說我違反公共危險，我無法
    接受這條罪的罪名解釋成公共危險，我有喝酒是事實，我只
    是騎車去買藥，我應判處無罪云云。經查，上開酒後騎車之
    犯罪事實，業據被告於本院審理中供承在卷，並有酒精測定
    紀錄表、呼氣酒精測試器檢定合格證書、臺南市政府警察局
    舉發違反道路交通管理事件通知單存卷可佐，足見被告確有
    酒後騎車之犯行。被告雖辯稱其無法接受公共危險之罪名，
    惟刑法第185條之3規定係置於刑法公共危險罪章，且此部分
    亦不影響本案犯行之成立，故被告此部分所辯，即無可採。
    本案事證明確，被告犯行洵堪認定，應依法論科。　
二、核被告所為，係犯刑法第185條之3第1項第1款之駕駛動力交
    通工具而吐氣所含酒精濃度達每公升0.25毫克以上之罪。
三、按量刑之輕重及緩刑之宣告，係事實審法院得依職權自由裁
    量之事項，茍已斟酌刑法第57條各款所列情狀而未逾越法定
    刑度，則不得遽指為違法；刑罰之量定屬法院自由裁量之職
    權行使，但仍應審酌刑法第57條所列各款事由及一切情狀，
    為酌量輕重之標準，並非漫無限制，在同一犯罪事實與情節
    ，如別無其他加重或減輕之原因，下級法院量定之刑，亦無
    過重或失輕之不當情形，則上級法院對於下級法院之職權行
    使，原則上應予尊重（最高法院72年台上字第6696號判例及
    85年度台上字第2446號判決意旨參照）。查原審以本案罪證
    明確，復參酌被告因交通違規，經警攔查並測得其吐氣所含
    酒精濃度為每公升0.31毫克，惟未造成他人傷亡或車輛毀損
    等一切情狀，量處有期徒刑2月，並諭知易科罰金之折算標
    準。本院認原審判決量處之刑度，其裁量並無違法或顯然過
    重、失輕，亦無何科罰與罪責不相當之瑕疵可指，被告以前
    述事由提起上訴，請求本院撤銷改判無罪，經核均無理由，
    應予駁回。
據上論斷，應依刑事訴訟法第455條之1第1項、第3項、第364條
、第368條，判決如主文。
本案經檢察官錢鴻明偵查起訴，檢察官李駿逸、黃慶瑋到庭執行
職務
中　　華　　民　　國　　109 　年　　11　　月　　24　　日
                刑事第十二庭  審判長法  官  包梅真
                                    法  官  陳貽明
                                    法  官  莊政達
以上正本證明與原本無異。
不得上訴。
      　　　　　　　　　　　　　　　書記官　歐慧琪
中　　華　　民　　國　　109 　年　　11　　月　　24　　日
附錄本案論罪科刑法條：
中華民國刑法第185條之3
駕駛動力交通工具而有下列情形之一者，處 2 年以下有期徒刑
，得併科 20 萬元以下罰金：
一、吐氣所含酒精濃度達每公升零點二五毫克或血液中酒精濃度
    達百分之零點零五以上。
二、有前款以外之其他情事足認服用酒類或其他相類之物，致不
    能安全駕駛。
三、服用毒品、麻醉藥品或其他相類之物，致不能安全駕駛。
因而致人於死者，處 3 年以上 10 年以下有期徒刑；致重傷者
，處 1 年以上 7 年以下有期徒刑。
曾犯本條或陸海空軍刑法第 54 條之罪，經有罪判決確定或經緩
起訴處分確定，於五年內再犯第 1 項之罪因而致人於死者，處
無期徒刑或 5 年以上有期徒刑；致重傷者，處 3 年以上 10 年
以下有期徒刑。